臺灣臺中地方法院刑事判決
110年度訴字第2225號
公  訴  人  臺灣臺中地方檢察署檢察官
被      告  孫柏宇




                    (現於法務部○○○○○○○○附設觀察勒戒處所觀察勒戒中)
上列被告因違反毒品危害防制條案件，經檢察官提起公訴（110
年度偵字第 26672號），因被告於準備程序中就被訴事實為有罪
之陳述，經告知簡式審判程序之旨，並聽取當事人之意見後，本
院合議庭裁定由受命法官獨任進行簡式審判程序，判決如下：
    主    文
甲○○成年人對未成年人轉讓第二級毒品，處有期徒刑陸月。緩刑
貳年，並應向公庫支付新臺幣拾萬元。
    犯罪事實
一、甲○○為成年人，明知甲基安非他命係毒品危害防制條例第
    2條第2項第2款所列管之第二級毒品，同時係藥事法第22條
    第1項第1款所規定之禁藥，不得非法持有、轉讓，且知悉龍
    ○吉（民國94年4月生，真實姓名年籍詳卷）係未滿20歲之未
    成年人，竟基於成年人對未成年人轉讓禁藥即第二級毒品甲
    基安非他命之犯意，於110年2月22日14時至15時許，在臺中
    市潭子區潭興路2段332巷30弄旁之公園廁所內，將所持有足
    供施用1次之禁藥即第二級毒品甲基安非他命（無積極證據
    證明甲基安非他命數量已達純質淨重20公克以上），無償供
    龍○吉施用。嗣經警於110年3月2日21時8分許，在龍○吉位在
    臺中市后里區三豐路之住處（住址詳卷）查獲，扣得含有甲
    基安非他命之殘渣袋等物，經龍○吉供出毒品來源為甲○○，
    始悉上情（龍○吉所涉施用毒品等非行，前經警方移送臺灣
    臺中地方法院少年法庭審理）。
二、案經臺中市政府警察局少年警察隊報告臺灣臺中地方檢察署
    檢察官偵查起訴。
    理    由
一、程序事項：兒童及少年福利與權益保障法第69條第1項、第2
    項規定：「宣傳品、出版品、廣播、電視、網際網路或其他
    媒體對下列兒童及少年不得報導或記載其姓名或其他足以識
    別身分之資訊：四、為刑事案件、少年保護事件之當事人或
    被害人。行政機關及司法機關所製作必須公開之文書，除前
    項第三款或其他法律特別規定之情形外，亦不得揭露足以識
    別前項兒童及少年身分之資訊」，本案證人即少年龍○吉（9
    4年4月生，年籍資料詳卷），依前揭規定，於本判決書中不
    得揭露足以識別該少年之資訊，合先敘明。
二、被告甲○○所犯之罪，屬刑事訴訟法第273條之1第1項所定死
    刑、無期徒刑、最輕本刑為3年以上有期徒刑以外之罪，亦
    非高等法院管轄之第一審案件，而被告於準備程序進行中就
    被訴事實為有罪之陳述，且經本院告知被告簡式審判程序之
    旨並聽取檢察官、被告之意見後，依前揭規定裁定進行簡式
    審判程序；是本案之證據調查，依同法第273條之2規定，不
    受同法第159條第1項、第161條之2、第161條之3、第163條
    之1及第164條至第170條規定之限制，合先敘明。
三、上揭犯罪事實，業據被告甲○○於警詢及本院審理坦承不諱（
    見偵卷第14頁、本院卷第126頁、第135頁），並經證人龍○
    吉於警詢、偵訊時證述（見偵卷第71至73、133至134頁）在
    卷，復有警員偵查報告、衛生福利部草屯療養院草療鑑字第
    1100300074號鑑驗書、指認犯罪嫌疑人紀錄表、證人龍○吉
    扣案物品之扣案物品目錄表、中山醫學大學附設醫院毛髮檢
    驗報告、現場照片、監視器錄影畫面擷圖附卷可稽(見他卷
    第61至65、27頁，偵卷第77至81、89、95、45、47頁)，足
    認被告之自白與事實相符，而可採信。綜上，本案事證明確
    ，被告犯行堪以認定，應依法論科。
四、論罪科刑：
(一)查被告係當時為成年人，其轉讓第二級毒品亦屬禁藥之甲基
    安非他命予未成年人龍○吉之犯行，同時該當藥事法第83條
    第1項之轉讓禁藥罪及毒品危害防制條例第8條第2項之轉讓
    第二級毒品罪，又其對未成年人犯毒品危害防制條例第8條
    第2項之罪，應依毒品危害防制條例第9條第1項規定加重其
    刑至2分之1，依此加重後之法定刑以觀，重於藥事法第83條
    第1項轉讓禁藥罪之法定刑，本諸「重法優於輕法」之法理
    ，自應優先適用上開毒品危害防制條例之規定。是核被告轉
    讓第二級毒品甲基安非他命予未成年人龍○吉所為，係犯毒
    品危害防制條例第9條第1項、第8條第2項之成年人對未成年
    人轉讓第二級毒品罪。公訴意旨認被告同時涉犯藥事法第83
    條第1項轉讓禁藥罪，容有誤會。被告持有第二級毒品甲基
    安非他命後進而轉讓，其持有之低度行為應為轉讓之高度行
    為所吸收，不另論罪。
(二)被告對未成年人轉讓第二級毒品，應依同條例第9條第1項規
    定加重其刑；且依兒童及少年福利與權益保障法第112條第1
    項但書規定，自無庸再依同條第1項前段加重其刑。
(三)被告就本案成年人轉讓第二級毒品予未成年人犯行，於警詢
    即偵查中及本院審理均自白犯罪，應依毒品危害防制條例第
    17條第2 項之規定減輕其刑，並依法先加而後減之。
(四)爰審酌被告明知甲基安非他命對於國民健康之戕害，仍違反
    國家對於杜絕毒品犯罪之禁令，無償提供甲基安非他命予未
    成年人龍○吉施用，足以助長毒品流通氾濫，戕害國人身心
    健康及社會秩序，實屬不該，惟被告犯後坦承犯行，非無悔
    意，轉讓毒品數量非鉅，兼衡被告自陳之教育程度、職業、
    家庭生活經濟狀況（見本院卷第134頁）等一切情狀，量處
    如主文所示之刑。
(五)末查，被告未曾因故意犯罪受有期徒刑以上刑之宣告乙情，
    有臺灣高等法院被告前案紀錄表附卷可稽，其因一時失慮，
    致罹刑典，於犯後坦承犯行，應已反躬自省，頗有悔意，經
    此偵、審程序之教訓，當能知所警惕信無再犯之虞，本院審
    酌上情，認被告之宣告刑以暫不執行為適當，爰宣告緩刑2
    年，以勵自新。又為使被告確實謹記教訓，依法行事，爰依
    刑法第74條第2項第4款規定，命被告向公庫支付如主文所示
    之金額，倘被告未能遵循本院所諭知如主文所示之負擔，情
    節重大，足認原宣告之緩刑難收其預期效果，而有執行刑罰
    之必要者，依刑事訴訟法第476條及刑法第75條之1第1項第4
    款之規定，檢察官得向本院聲請撤銷上開緩刑之宣告，併予
    敘明。
(六)另被告雖受6個月以下有期徒刑之宣告，但被告所犯為成年
    人對未成年人轉讓第二級毒品罪，應依毒品危害防制條例第
    9條第1項規定予以加重其刑，因係分則加重之性質，其法定
    刑有期徒刑部分加重之結果，即非同條例第8條第2項所定「
    最重本刑為5年以下有期徒刑以下之刑之罪」，與刑法第41
    條第1項規定得易科罰金之規定不符，自不得諭知易科罰金
    之折算標準（最高法院105年度台上字第2010號判決意旨參
    照），末此敘明。
據上論斷，應依刑事訴訟法第273條之1第1項、第299條第1項前
段，毒品危害防制條例第9條第1項、第8條第2項、第17條第2項
，刑法第11條、第74條第1項第1款、第2項第4款，判決如主文。
中　　華　　民　　國　　111 　年　　6 　　月　　30　　日
                  刑事第七庭    法  官  林忠澤
以上正本證明與原本無異。
如不服本判決應於收受送達後20日內向本院提出上訴書狀，並應
敘述具體理由；其未敘述上訴理由者，應於上訴期間屆滿後20日
內向本院補提理由書（均須按他造當事人之人數附繕本）「切勿
逕送上級法院」。
　　　　                        書記官  許采婕
中　　華　　民　　國　　111 　年　　6 　　月　　30　　日
附錄論罪科刑法條
毒品危害防制條例第8條
轉讓第一級毒品者，處 1 年以上 7 年以下有期徒刑，得併科新
臺幣 1 百萬元以下罰金。
轉讓第二級毒品者，處 6 月以上 5 年以下有期徒刑，得併科新
臺幣 70 萬元以下罰金。
轉讓第三級毒品者，處 3 年以下有期徒刑，得併科新臺幣 30
萬元以下罰金。
轉讓第四級毒品者，處 1 年以下有期徒刑，得併科新臺幣 10
萬元以下罰金。
前四項之未遂犯罰之。
轉讓毒品達一定數量者，加重其刑至二分之一，其標準由行政院
定之。
毒品危害防制條例第9條
成年人對未成年人販賣毒品或犯前三條之罪者，依各該條項規定
加重其刑至二分之一。
明知為懷胎婦女而對之販賣毒品或犯前三條之罪者，亦同。
犯前五條之罪而混合二種以上之毒品者，適用其中最高級別毒品
之法定刑，並加重其刑至二分之一。